# 购买加油站未来 10 年经营权是否符合无形资产定义

提问人：yangyinting 时间：2019-07-28 08:21:08
A 公司计划购买 B公司某个加油站未来 10 年的经营权，根据交易安排，A公司向 B 公司一次性支付价款，但仅取得该加油站未来 10 年经营并获取收益的权利，加油站原有资产、负债、权益均归属于 B 公司。在经营期间内，加油站所有人员管理均由 A 公司安排控制，如涉及资产维修、更换亦由 A 公司承担，但 10 年结束后加油站的所有资产均将归还给 B 公司。
根据《无形资产》第三条对 “可辨认性” 判断标准的规定之（二），即 “源自合同性权利或其他法定权利，无论这些权利是否可以从企业或其他权利和义务中转移或者分离”，同时与该加油站相关的经济利益很可能流入企业，且付出的成本可可靠计量（所支付的价款）， 1 ）是否可将该项经营权合同确认为无形资产，以初始所支付的价款为无形资产成本，并在经营权有效期间内摊销？ 2 ）A 公司在经营期间内为维持加油站的正常运营所进行的维修、固定资产购买、人员的经营成本等都计入 A 公司单体报表？
注：该项交易不涉及股权的变动

回答人：chenyiwei
从主帖来看，A 公司对该加油站在持有收益权期间具有控制权的可能性不大，如你所述支付的收益权价款可以确认为一项 “无形资产——特许经营权”。
A 公司在经营期间内为维持加油站的正常运营所进行的维修、固定资产购买、人员的经营成本等都计入 A 公司单体报表。其中购入的固定资产视同经营租入固定资产改良支出，计入长期待摊费用，在固定资产本身使用年限和剩余经营年限两者中的较短年限内摊销。